【裁判字號】    99,交聲,689
【裁判日期】    990507
【裁判案由】    交管條例聲異
【裁判全文】
臺灣板橋地方法院交通法庭裁定         99年度交聲字第689號
原處分機關  交通部公路總局臺北區監理所板橋監理站
異  議  人  甲○○
上列異議人因不服原處分機關於民國98年12月17日所為板監裁字
第裁41-C00000000號違反道路交通管理事件裁決書所為處分，經
聲明異議，本院裁定如下：
    主  文
異議駁回。
    理  由
一、本件聲明異議意旨詳如附件聲明異議狀所載。
二、按汽車駕駛人，行經有燈光號誌管制之交岔路口闖紅燈者，
    處新臺幣（下同）一千八百元以上五千四百元以下罰鍰，並
    記違規點數三點，道路交通管理處罰條例第53條第1 項、第
    63條第1 項第3 款分別定有明文。次按行為人有違反道路交
    通管理處罰條例之情形者，應填製舉發違反道路交通管理事
    件通知單，並於被通知人欄予以勾記，當場舉發者，應填記
    駕駛人或行為人姓名、性別、出生年月日、地址、身分證統
    一編號及車主姓名、地址、車牌號碼、車輛種類。被查獲之
    駕駛人或行為人為受處分人時，應於填記通知單後將通知聯
    交付該駕駛人或行為人簽名或蓋章收受之；拒絕簽章者，仍
    應將通知聯交付該駕駛人或行為人收受，並記明其事由及交
    付之時間；拒絕收受者，應告知其應到案時間及處所，並記
    明事由與告知事項，視為已收受；違反道路交通管理事件行
    為人，未依規定自動繳納罰鍰，或未依規定到案聽候裁決，
    處罰機關應依基準表於通知單送達且逾越應到案期限60日之
    3 個月內，逕行裁決之。但警察機關管轄部分，應於通知單
    送達且逾越應到案期限之3 個月內，逕行裁決之，違反道路
    交通管理事件統一裁罰基準及處理細則第11條第1 項第1 款
    、第44條第1 項分別定有明文。
三、經查：異議人甲○○於民國（下同）98年2 月16日11時30分
    許，騎用車號M9P-271 號重機車，行經臺北縣板橋市○○路
    與新站路口時，有行經有燈光號誌管制之路口闖紅燈等情，
    業據原處分機關於移送書中指述綦詳，且異議人於聲明異議
    狀中亦不否認，復有臺北縣政府警察局「舉發違反道路交通
    管理事件通知單」1 紙在卷可稽，足堪認定。本案原處分機
    關裁決書於98年12月23日寄存送達於板橋漢生郵局，異議人
    於同年12月25日向原處分機關提出違規案件陳述書狀，於99
    年3 月12日始提出聲明異議，惟違規案件陳述書狀之陳明內
    容顯然其意在對上開裁決內容聲明不服，故異議人雖因不諳
    法律，致誤向原處分機關提出違規案件陳述書狀，仍應視為
    係向本院提出聲明異議，故認其聲明異議未逾期，合先敘明
    。異議人雖辯稱係員警說3 至5 天會收到罰單，導致遭裁罰
    4500元，伊有簽名，也沒有拒收，如罰闖紅燈1800元伊接受
    ，但若以未簽名拒收罰4500元，伊無法接受云云，然異議人
    確實於「收受通知聯者簽章欄」簽名一情，此為異議人所不
    否認，並有上開違規通知單1 紙在卷可佐，且「收受通知聯
    者簽章」欄位之設計目的即在由違規行為人以簽章方式確認
    業已收受通知單，避免日後各執一詞徒生爭議，警員在舉發
    違規時，將通知聯交付受舉發人並請其簽收，係執勤之標準
    動作，若違規者拒不簽收，警員逕行記載「拒簽」，亦生送
    達之效力，員警自無故意使異議人於「收受通知聯者簽章」
    欄上簽章後，告知3 至5 天候會收到罰單等語之理，異議人
    空言指稱員警告知3 至5 天候會收到罰單等語，殊難想像，
    尚難採信。又異議人既已當場收到該舉發通知單並簽名，衡
    諸常情異議人對該通知單上所載應到案日期（98年3 月2 日
    前）及注意事項（該單係勾記「得採網際網路、語音轉帳、
    郵繳或向經委託代收之機構繳納罰鍰」，得依該單背面列印
    之罰鍰繳納方式向代收機構繳納罰鍰，或逕向應到案處所自
    動繳納。逾應到案日期，不得向代收罰鍰之金融機構繳納，
    但郵局不在此限；當場舉發案件得於五日後至郵局繳納，代
    收機構得酌收手續費。不服舉發者，應於接獲該單十五日內
    ，向處罰機關陳述），自難諉為不知，異議人上開所辯，並
    不足採。另依違反道路交通管理事件統一裁罰基準表之規定
    ，異議人係逾越應到案期限60日，故原處分機關裁罰4500元
    ，而非因未簽名或拒收而遭罰4500元，故異議人以未簽名拒
    收罰45 00 元，伊無法接受等語提出異議，顯係容有誤會。
    綜上所述，本件原處分機關以異議人上開違規行為明確，依
    道路交通管理處罰條例第53條第1 項、第63條第1 項第3 款
    之規定，裁處異議人新台幣4500元之罰鍰，並記違規點數3
    點，揆諸上述，自應無任何違法或不當之處。茲本件異議人
    不服原處分機關所為上開裁決書之處分，聲明異議，而空言
    指摘云云，揆諸上述，為無理由，應予駁回。
據上論斷，應依道路交通案件處理辦法第19條，裁定如主文。
中    華    民    國     99    年    5    月     7    日
                    交通法庭  法  官  林 晏 鵬
上列正本證明與原本無異。
如不服本裁定，應於裁定送達後五日內敘明抗告理由，向本院提
出抗告狀。
                              書記官  陳 映 孜
中    華    民    國    99    年    5     月    10    日

司法院資訊處製作；財團法人民間司法改革基金會備份。
